【裁判字號】    98,交聲,2483
【裁判日期】    980811
【裁判案由】    違反道路交通管理處罰條例聲明異議
【裁判全文】
臺灣臺北地方法院交通事件裁定        98年度交聲字第2483號
受 處分 人  甲○○
原處分機關  臺北市交通事件裁決所
上列受處分人因違反道路交通管理處罰條例案件，對於原處分機
關於中華民國98年7 月24日所為之處分（原處分案號：北市裁罰
字第裁22-C00000000號）聲明異議，本院裁定如下：
    主  文
異議駁回。
    理  由
一、按道路交通管理處罰條例（下稱條例）所稱之汽車，依條例
    第3條第8款規定包括機器腳踏車；而汽（機）車駕駛人，行
    經有燈光號誌管制之交岔路口闖紅燈者，處新臺幣（下同）
    1800元以上5400元以下罰鍰，條例第53條第1 項定有明文；
    又汽（機）車駕駛人違反該條例第53條規定者，除應依該條
    所規定之處罰罰鍰外，並予記違規點數3點，條例第63條第1
    項第3款亦有規定。
二、本件受處分人甲○○於民國97年7月24日1時25分，騎乘車號
    BEH-551 號之重型機車，於永和市○○路與得和路口違規闖
    紅燈，經當時於路口之執勤員警以受處分人行經有燈光號誌
    管制之交岔路口闖紅燈之行為，有違反條例第53條第1 項之
    規定當場掣單舉發，及經受處分人現場簽收在案；原處分機
    關並於98年7 月24日依條例第53條第1項、第63條第1項之規
    定及違反道路交通管理事件統一裁罰基準及處理細則，以北
    市裁罰字第裁22-C00000000號裁決受處分人罰鍰4500元及記
    違規點數3 點，受處分人不服，於法定期間內具狀聲明異議
    。
三、異議意旨略以：受處分人陳稱確實有於上揭時、地騎乘機車
    行經該路口，因闖紅燈被開單，惟嗣後並未注意罰單期限，
    而經由上網及便利商店查詢，均未查詢到有違規，因而逾期
    未繳罰款，請求撤銷對受處分人因遲繳加倍之罰鍰，改處分
    最低金額之罰鍰。
四、經查：
  (一)本件受處分人確有於97年7月24日1時25分，騎乘車牌號碼
      BEH-551 號重型機車，行經臺北縣永和市○○路、秀朗路
      口，因闖紅燈之違規行為，而遭員警攔停當場掣單舉發等
      事實，此除為受處分人所不爭執外，亦有受處分人簽名其
      上之臺北縣政府警察局舉發違反道路交通管理事件通知單
      在卷可稽，應堪信其為真實。
  (二)受處分人雖對違規事實並不否認，惟陳稱係因未注意罰單
      之繳款日期，並曾以上網及至便利商店查詢等方式，均未
      發現有罰單漏未繳納，非故意遲繳。然而本件違規舉發，
      係由舉發機關執勤員警當場攔停、舉發，違規舉發通知單
      亦由受處分人現場簽收，茲有臺北縣政府警察局舉發違反
      道路交通管理事件通知單移送聯上受處分人親筆簽收在卷
      可證，則舉發機關已完成舉發程序，對於違規舉發通知單
      之繳款期限，應由受處分人自行注意，若有因逾期而產生
      之不利益，亦應由其自行承擔。況受處分人列管之駕籍與
      其查詢多次之車籍檔無涉，亦有原處分機關98年7 月21日
      北市裁申字第09838672900 號解釋函附卷可稽；受處分人
      是否得以在網路上查詢到違規，與實際列管之駕籍並無絕
      對關係；而便利商店亦只是提供繳款之方式、管道，與駕
      駛人是否有違規紀錄更無相關。再者，受處分人陳稱原處
      分機關曾於97年11月4 日寄發裁決書而送達未到，雖有原
      處分機關一次裁決查詢報表在卷可證，堪信為真；惟觀該
      次裁決書之裁決日期為97年11月4 日，亦已逾應到案日期
      60日以上，依前開裁罰基準表規定該次裁決之罰鍰金額亦
      為4500元，是受處分人所辯該次送達未到，並不影響罰鍰
      金額，故原處分機關裁處最高罰緩，於法有據。本件事證
      明確，受處分人上揭違規闖紅燈行為，堪以認定，應依法
      處罰。
五、綜上所述，本件受處分人既有行經有燈光號誌管制之交岔路
    口闖紅燈之情形，原處分機關依條例第53條第1 項、第63條
    第1項之規定，裁處受處分人罰鍰4500元及記違規點數3點，
    核無違誤。本件受處分人之異議為無理由，應予駁回。
六、依道路交通案件處理辦法第19條，裁定如主文。
中    華    民    國    98    年    8     月    11    日
                  交通法庭法  官  呂政燁
以上正本證明與原本無異。
如不服本裁定應於送達後5日內向本院提出抗告狀。
                          書記官  呂欣穎
中    華    民    國    98    年    8     月    11    日


司法院資訊處製作；財團法人民間司法改革基金會備份。
